臺灣板橋地方法院刑事判決　　　　　　　94年度易字第1552號
公　訴　人　臺灣板橋地方法院檢察署檢察官
被　　　告　丁○○
上列被告因竊盜案件，經檢察官聲請以簡易判決處刑（九十四年
度速偵字第一四一四號），暨移送併辦（九十四年度偵字第一八
二二八號），本院認不宜以簡易判決處刑，改依通常程序審理，
並以簡式審判程序判決如下：
    主  文
丁○○連續攜帶兇器竊盜，累犯，處有期徒刑拾月。扣案之鑰匙
壹支沒收。
    事  實
一、丁○○前曾於民國九十二年間因竊盜案件，經本院判處拘役
    五十日，如易科罰金以三百元折算一日，緩刑三年確定；於
    緩刑期內復於九十三年間犯竊盜案件，經本院判處有期徒刑
    七月確定，並經撤銷前案緩刑，徒刑部分於九十四年五月三
    日執行完畢，另接續執行拘役部分，於九十四年六月二十二
    日縮刑期滿執行完畢。詎猶不知悔改，復基於意圖為自己不
    法所有之概括犯意，先於九十四年十月十日上午七時三十分
    許，在臺北縣鶯歌鎮○○○路一五五之四號前，以自備之鑰
　　匙一支，竊取乙○○所有之車號ＦＣＮ－一九０號重型機車
　  一台，得手後供己代步使用，嗣於同日上午九時五分許，丁○○騎乘前開機車行經臺北縣鶯歌鎮○○路一七三巷口前，
    為警查獲，並扣得其所有供行竊所用之鑰匙一支。又丁○○
    復承同前竊盜之概括犯意，於九十四年十月二十四日下午五
　　時三十分許，見丙○○所有址設臺北縣鶯歌鎮○○街一０二
　  號之倉庫大門未鎖，竟未經許可侵入該倉庫內（無故侵入建
    築物部分未據告訴），持在該倉庫內所取得之客觀上可傷害
    人之生命身體具有危險性可供兇器使用之破壞剪一支，竊取
    該倉庫內之電纜線一批（長約一百尺），得手後正欲離去之
    際，適為丙○○當場發覺報警處理，丁○○隨即逃離現場，
    嗣於同日下午五時四十五分許，在臺北縣鶯歌鎮○○街四三
    六巷九二弄口為警查獲，並在上開倉庫地面上起獲其所竊得
    之電纜線一批及供行竊用之破壞剪一支。
二、案經臺北縣政府警察局三峽分局報告臺灣板橋地方法院檢察
    署檢察官偵查後聲請以簡易判決處刑，暨移送併辦，本院認
    不宜以簡易判決處刑，改依通常程序審理。
    理  由
一、本件於本院準備程序進行中，被告丁○○就被訴及併案事實
    為有罪之陳述，經告知被告簡式審判程序之旨，並聽取當事
    人之意見後，裁定進行簡式審判程序。
二、前揭事實，業據被告在警詢時、偵查中及本院審理時坦承不
    諱，核與被害人乙○○、丙○○在警詢時指述情節相符，復
    有贓物認領保管單二紙、車籍作業系統－查詢認可資料一紙
    、車輛車牌失竊作業－查獲車牌認可資料一紙、查獲現場照
    片各七幀、三幀附卷可稽及扣案之鑰匙、破壞剪各一支足資
    佐證，堪認被告之自白核與事實相符。是本件事證明確，被
    告前開犯行洵堪認定，應予依法論科。
三、查被告在前揭時地竊取被害人乙○○所有之重型機車，核係
    犯刑法第三百二十條第一項之竊盜罪；又查，被告在前揭時
    地持以行竊電纜線之扣案破壞剪一支，質地堅硬，無論被告
    主觀上是否旨在行兇抑或僅便利行竊，亦不論是否由被告所
    攜往，抑或係在行竊現場所取得，然在客觀上顯可傷害人之
    生命、身體，具有行兇之危險性，自屬兇器之一種，被告持
    之竊取被害人丙○○所有之電纜線，核係犯刑法第三百二十
    一條第一項第三款之攜帶兇器竊盜罪。再被告先後二次竊盜
    犯行，時間緊接，方法相同，觸犯構成要件相同之罪名，顯
    係基於概括犯意反覆為之，應依連續犯規定論以情節較重之
    攜帶兇器竊盜罪一罪，並加重其刑。復查，公訴人雖僅對被
    告所為竊取被害人乙○○所有重機車之竊盜犯行聲請以簡易
    判決處刑（按與起訴有同一之效力），然檢察官就犯罪事實
    之一部起訴者，其效力及於全部，法院自應就屬於連續犯裁
    判上一罪之竊取被害人丙○○所有電纜線之竊盜犯行（臺灣
    板橋地方法院檢察署檢察官移送併辦之九十四年度偵字第一
    八二二八號），一併加以裁判，併予敘明。末查，被告前曾
    於九十三年間因竊盜案件，經本院判處有期徒刑七月，於九
    十四年五月三日執行完畢，有臺灣高等法院被告前案紀錄表
    一份在卷足憑，其於有期徒刑執行完畢後，五年以內再犯本
    件有期徒刑以上之罪，為累犯，應依法遞予加重其刑。爰審
    酌被告前已多次因竊盜犯行而負刑責，對於竊盜行為之違法
    性及可罰性，當有明確而強烈之認識，詎其不知悛悔，在前
    案竊盜罪執行完畢出監甫未滿四月，復為本案二次竊盜犯行
    ，兼衡其智識程度、犯罪動機、目的、手段、竊得財物之價
    值及犯罪後坦承犯行，犯後態度尚稱良好等一切情狀，量處
    如主文所示之刑，以示懲儆。
四、又扣案之鑰匙一支，為被告所有持以行竊前開重機車所用之
    物，業據被告供承在卷，爰依刑法第三十八條第一項第二款
    之規定併予宣告沒收。至扣案之破壞剪一支，被告在本院審
    理時供稱：伊係在行竊現場所拿，非伊所有等語，而被告在
    警詢時雖供稱係屬其所有，然觀諸被告在本院審理時供述之
    神情、語態自然，且上開物品之所有權誰屬，亦不影響其罪
    責，實無為不實陳述之必要，是自應以被告在本院審理時之
    供述為可採，則上開物品既非屬被告所有之物，且非屬違禁
    物，自毋庸併予宣告沒收，附此敘明。
據上論斷，應依刑事訴訟法第四百五十二條、第二百七十三條之
一第一項、第二百九十九條第一項前段，刑法第五十六條、第三
百二十一條第一項第三款、第四十七條、第三十八條第一項第二
款，判決如主文。
本案經檢察官甲○○到庭執行職務。
中　　華　　民　　國　　94　　年　　12　　月　　19　　日
                    刑事第八庭  法　官  王士珮
以上正本證明與原本無異。
如不服本判決應於送達後十日內向本院提出上訴狀。
                                書記官　程欣怡
中　　華　　民　　國　　94　　年　　12　　月　　19　　日
附錄本案論罪科刑法條全文：
中華民國刑法第三百二十一條
犯竊盜罪而有左列情形之一者，處六月以上、五年以下有期徒刑
：
一、於夜間侵入住宅或有人居住之建築物、船艦或隱匿其內而犯
    之者。
二、毀越門扇、牆垣或其他安全設備而犯之者。
三、攜帶兇器而犯之者。
四、結夥三人以上而犯之者。
五、乘火災、水災或其他災害之際而犯之者。
六、在車站或埠頭而犯之者。
前項之未遂犯罰之。
